【裁判字號】    99,訴緝,254
【裁判日期】    991007
【裁判案由】    偽造文書等
【裁判全文】
臺灣臺中地方法院刑事判決             99年度易緝字第253號
公  訴  人  臺灣臺中地方法院檢察署檢察官
被      告  乙○○
上列被告因偽造文書等案件，經檢察官提起公訴（98年度偵緝字
第1522、1523、1524、1525、1533號）及移送併辦（98年度偵緝
字第1527、1535號）暨追加起訴（98年度偵緝字第1526、1534號
），被告於準備程序中就被訴事實為有罪之陳述，經告知簡式審
判程序之旨，並聽取公訴人、被告之意見後，由本院合議庭裁定
由受命法官獨任進行簡式審判程序，判決如下：
    主    文
乙○○犯詐欺取財罪，累犯，處有期徒刑陸月，減為有期徒刑
月。又共同犯詐欺取財罪，累犯，處有期徒刑壹年貳月。又犯詐
欺取財罪，累犯，處有期徒刑月。又共同犯行使偽造公文書罪
，累犯，處有期徒刑壹年貳月，如附表所示之印文均沒收。又犯
詐欺取財罪，累犯，處有期徒刑伍月。應執行有期徒刑年，如
附表所示之印文均沒收。
    犯罪事實
一、乙○○前因詐欺案件，經本院以92年度易字第2455號判處有
    期徒刑6月，並經臺灣高等法院臺中分院以92年度上易字第
    2212號判決駁回上訴確定，而於民國94年4月28日縮刑期滿
    執行完畢。詎猶不知悔改，分別為以下犯行：
  (一)於96年2月12日，意圖為自己不法之所有，在報紙刊登內容
    為「帝峰化工，徵臺籍幹部10名，月薪5萬元」之廣告。李
    俊清（原名李俊葵）見報紙廣告後，主動與乙○○聯絡，於
    同日晚間7時許，前往臺中縣大雅鄉○○村○○○路37巷8之
    6號，乙○○則佯裝為「帝峰化工公司」之老闆，親自面試
    李俊清，向李俊清謊稱：「帝峰化工公司」在大陸四川重慶
    的化工廠，要應徵臺籍幹部10名，每月薪資新臺幣（下同）
    5 萬元，須先繳納1萬元之機票費用，到達大陸後，會將機
    票費用退還云云，致使李俊清陷於錯誤，數日後交付1萬元
    予乙○○。又乙○○接續前揭詐欺取財之犯意，於同年月下
    旬，向李俊清謊稱因其即將前往大陸，可將其所有車牌號碼
    IM-5561號自用小客車交由乙○○處理，李俊清因而陷於錯
    誤，以1至2萬元之代價，將上開車輛出售予乙○○，並將該
    車及相關證件交由乙○○辦理過戶，乙○○則允諾李俊清到
    達大陸後，會將車款一併匯至李俊清之帳戶。嗣於同年3 月
    1日，乙○○帶同李俊清及不知情之梁建興、何榮選、黃順
    興、蔡建生、何樹德、林鈞鑫等7人，一起前往高雄小港機
    場，行前乙○○再承接前揭詐欺取財之犯意，向李俊清借款
    1萬元，並佯稱到大陸後，會一併還給李俊清，致李俊清陷
    於錯誤，又交付1萬元予乙○○。後乙○○與李俊清等上開7
    人至高雄小港機場，發現乙○○尚未購買機票，乙○○遂交
    付1張信用卡予同行之梁建興，偽稱該張信用卡之額度為50
    萬元，但是必須至香港才能刷卡使用，並交付「帝峰化工公
    司」之名片，載有公司地址及聯絡電話，表示到達大陸後，
    聯絡「帝峰化工公司」，即有巴士會前來接送。梁建興遂在
    高雄小港機場先以自己之信用卡刷卡購買機票後，與李俊清
    等6人一起前往香港，至香港後，始發現乙○○所交付之信
    用卡無法使用，李俊清等7人復自行出資購買機票前往大陸
    四川省重慶市，惟抵達機場後，聯絡「帝峰化工公司」，均
    無人接聽。翌日，李俊清等人前往乙○○所交付公司名片上
    所載地址「四川省重慶市○○區○○街攤子口52-2號」，亦
    查無「帝峰化工公司」，李俊清始知受騙，而返回臺灣。
  (二)乙○○與其同居女友劉瓊鎂，於96年7月25日，2人佯裝為夫
    妻，由乙○○向丁○○偽稱其係臺灣臺中地方法院檢察署檢
    察官（下稱臺中地檢署檢察官），與妻子劉瓊鎂因購買之別
    墅內部正在裝修，完工後將搬至別墅居住，故短期向丁○○
    承租其位在臺中市○○區○○里○○路529號之住處房間，
    經丁○○同意後，乙○○與劉瓊鎂於96年7月26日，搬入丁○○之上址住處。詎乙○○甫搬進去未久，即與劉瓊鎂另共
    同基於意圖為自己不法所有之犯意聯絡，由乙○○向丁○○
    及其先生謊稱：法院有1輛賓士S350之法拍車，其擔任檢察
    官，有管道可以低價55萬元購得云云，而劉瓊鎂明知乙○○
    並非檢察官，亦基於共同之犯意聯絡，非但未加以制止，反
    而在場附和，致丁○○陷於錯誤，先交付2,000元之手續費
    予乙○○，並於同年8月18日，交付5萬5,000元之保證金予
    乙○○。嗣乙○○於同年9月17日，又向丁○○索取法拍車
    全險之支票10萬元，由丁○○之子蔡進永將支票送到法院，
    交予乙○○。丁○○於同日晚上，又交付1萬7,000元之牌照
    稅及燃料稅予乙○○，共計交付17萬4,000元予乙○○，用
    以購買法拍車。惟丁○○遲遲未收到法院之通知，亦未見法
    拍車，乙○○除安撫丁○○表示法院作業程序有一定之時程
    外，又接續前揭詐欺取財之犯意，於96年（起訴書誤載為97
    年）9月20日，向丁○○謊稱：可以透過關係，介紹丁○○
    之兒子蔡進戊、女兒蔡旻欣進入法院擔任書記官或行政人員
    之工作，惟蔡進戊、蔡旻欣均非法律科系畢業，所以要走後
    門才有辦法進入法院工作云云，並將其在臺中市之第一廣場
    私自購買的紫紅色法袍（檢察官法袍）借予蔡進戊穿著拍照
    ，向丁○○表示：其子穿著法袍，如此帥氣及莊嚴，且其妻
    劉瓊鎂與前夫所生之女兒黃偉屏（業經檢察官另案為不起訴
    處分確定）也是透過相同管道，目前在法院擔任書記官之工
    作云云。劉瓊鎂雖明知乙○○所言不實，仍承前犯意聯絡，
    在場附和，而乙○○更帶蔡進戊、蔡旻欣前往法院，表示要
    介紹內部人員及工作環境，以取信蔡進戊、蔡旻欣，逛完法
    院後隨即離開，致使丁○○陷於錯誤，自96年10月5日起至
    同年月24日止，陸續交付茶水費8萬9,640元及紅包費200元
    予乙○○。嗣乙○○與劉瓊美再共同承接前揭詐欺取財犯意
    ，由乙○○向丁○○佯稱：其欲向機車行購買機車，送予劉
    瓊鎂與其前夫所生之子黃健銘（業經檢察官另案為不起訴處
    分確定），委由丁○○代為聯絡認識之機車行老闆，將機車
    送至上址租屋處云云，而劉瓊鎂則聯絡黃健銘有關機車買賣
    事宜，致丁○○不疑有他，於96年10月12日，代為訂購車牌
    號碼172─BXT號重型機車1輛，並受乙○○之要求而先代墊
    機車費用6萬3,000 元，不知情之黃健銘則於同日，將前開
    機車騎走。後乙○○、劉瓊鎂見事跡即將敗露，於96年11月
    1日，偷偷搬離上址租屋處，旋即消失無蹤。丁○○遍尋不
    著，始知受騙。乙○○、劉瓊鎂共同向丁○○詐取金額，合
    計為32萬6,840元（上開機車嗣由黃健銘歸還予丁○○）。
  (三)乙○○於96年12月間，承租於臺中市○區○○路79號之大樓
    ，另意圖為自己不法之所有，向該棟大樓之管理員林其泉偽
    稱：其係臺中地檢署檢察官，法院有5輛BMW廠牌之法拍車，
    其中有4輛可以介紹林其泉以低價購買，但是每輛須先繳交
    1,000元之送件費，法院通知看車後，需繳交車價10%的保證
    金，看完車子如果不滿意，送件費1,000元就不能領回云云
    。林其泉遂將上開訊息告知同在該棟大樓1樓店面做生意之
    張忠霖，2人向乙○○詢價後，誤信乙○○確能透過特殊管
    道，以低於市價購得進口轎車，因此陷於錯誤，於96年12月
    13日上午11時50分許，在該棟大樓15樓之5，交付4,000元之
    送件費予乙○○，其中林其泉、張忠霖各出資1,000元、3,0
    00元。翌日，乙○○又欲向林其泉、張忠霖索取10%保證金
    ，惟林其泉、張忠霖均未收到法院之通知，察覺有異，質之
    乙○○未獲合理答覆，始知受騙，而報警查獲上情。
  (四)劉瓊鎂與乙○○另共同基於意圖為自己不法所有及行使偽造
    公文書之犯意聯絡，於不詳時間，以不詳方式取得偽造之「
    台中地方法院提存所」、「台中地方法院」、「台灣台中地
    方法院動產得標合法章得標數號」、「書記官劉錫」印章各
    1枚（均未扣案）後，隨即在臺中市○○路與崇德路交岔路
    口附近之某汽車商行內，接續偽造下列文件：由乙○○偽
    造內容為廠牌汎德BMW330i、出廠年份000 0-00-00、排汽量
    2996cc、燃料種類汽油、車身式樣四輪轎1495Kg、載運人數
    5人之「鑫崴工業有限公司得標提領品」，並由劉瓊鎂在「
    入證權利人」、「出生年月日」、「身份證號」等欄，填載
    劉瓊鎂自己之年籍資料，並檢附劉瓊鎂之國民身分證正反面
    影本各1張，再由乙○○以不詳方式在該文件上偽造「台灣
    台中地方法院動產得標合法章得標數號」私印文、「台中地
    方法院」、「書記官劉錫」之公印文各1枚，而共同偽造完
    成表彰係由本院公務員製作，用以證明劉瓊鎂有向本院標得
    上開自用小客車意旨之「鑫崴工業有限公司得標提領品」而
    偽造公文書（追加起訴書誤為私文書）1份；由乙○○偽
    造內容為劉瓊鎂委由代理人即自稱陳少輝之乙○○，於97
    年7月29日具狀請求本院就劉瓊鎂以55萬元，向本院標得97
    年度標字第0729號拍賣物之證明文件即前開「鑫崴工業有限
    公司得標提領品」為公證，並以不詳方式在該文件上偽造「
    台灣台中地方法院動產得標合法章得標數號」私印文1枚、
    「台中地方法院」、「書記官劉錫」公印文各2枚，再由劉
    瓊鎂在請求人欄及收受人簽章欄簽署自己之署名，共同偽造
    完成表彰係由本院公務員製作，用以證明劉瓊鎂有向本院就
    97年度標字第0729號拍賣物之證明文件即前開「鑫崴工業有
    限公司得標提領品」為公證意旨之「認證請求書」而偽造公
    文書（追加起訴書誤為私文書）1份；由乙○○偽造「繳
    款全額：新台幣伍萬伍仟０佰拾元整。台灣台中地方法院提
    存所、中華民國九十七年七月二十九日」等內容之「提存據
    條」1份，再由劉瓊鎂在「繳款人」欄簽名，復由乙○○偽
    造前開「台中地方法院提存所」、「書記官劉錫」公印文各
    1枚，而共同偽造表彰係由本院提存所公務員製作，用以證
    明劉瓊鎂已繳納前開自小客車之全部拍定價款意旨之公文書
    ，上開3份公文書均足以生損害於本院對於招標文件管理之
    正確性。嗣於97年8月9日中午，乙○○即假冒「陳少輝」之
    名義，並與劉瓊鎂佯裝為夫妻，一同前往甲○○位在臺中市
    北屯區光西巷17號之金碧輝煌別墅，向甲○○假意詢問洽購
    房屋事宜，雙方談妥交易條件後，乃相約於同年月11日簽訂
    買賣契約。而於同年月11日上午，自稱「陳少輝」之乙○○
    與劉瓊鎂依約抵達甲○○位在臺中市○○區○○路1段459
    號之公司內，尚未簽訂房屋買賣契約前，其2人即向甲○○
    詐稱：其2人於97年7月29日，以55萬元之低價，向本院標得
    2007年出廠之BMW330i型號之轎車1輛，願以60萬元廉價轉售
    予甲○○云云，渠等並出示前開事先偽造之「鑫崴工業有限
    公司得標提領品」、「認證請求書」、「提存據條」等公文
    書而行使之，甲○○乃不疑有他，同意購買該輛轎車，並當
    場交付發票人為甲○○、發票日為97年8月11日、面額5萬
    5,000元、票號為0000000號、付款人為臺中商業銀行豐原分
    行之支票1紙予劉瓊鎂，並搭載劉瓊鎂至本院辦理得標權利
    轉讓事宜。隨後，劉瓊鎂又以法院不接受支票為由，前往臺
    中商業銀行豐原分行，以上開支票兌換現金得逞。嗣於同日
    下午，劉瓊鎂、自稱「陳少輝」之乙○○與甲○○簽訂房屋
    買賣契約後，劉瓊鎂即當場交付票號為289632號、面額299
    萬元之本票1紙予甲○○，且約定於翌（12）日以現金兌換
    ，惟其2人嗣即逃逸無蹤，以致甲○○遍尋無著，始悉受騙
    。
  (五)乙○○另意圖為自己不法之所有，於97年9月中旬，多次前
    往臺中市之建國市場，向於該市場賣菜之廖宴棋詐稱：其係
    臺中地檢署檢察官梁承光，可以透過管道購買法拍車，現在
    法院有1輛BMW廠牌、型號330I、2007年底出廠之自用小客車
    ，價格是33萬元，但須先收取1成之投標金額3萬3000元云云
    ，並拿型錄及法院文件讓廖宴棋過目，致使廖宴棋與其夫陳
    得靈陷於錯誤，於97年10月25日，前往臺灣臺中地方法院臺
    中簡易庭附近，當場交付3萬3,000元之保證金及600元之入
    證費予乙○○。嗣於同年月29日，乙○○復接續前揭詐欺取
    財犯意，前往建國市場，向廖宴棋謊稱：已經為他們標得12
    坪之冷藏庫1臺，需先收取拖運費1,000元云云，致使廖宴棋
    陷於錯誤，又交付1,000元之運費予乙○○。此後乙○○即
    未再出現，廖宴棋乃向法院查詢有無梁承光檢察官，經法警
    室告知並無此人後，始知受騙，乃報警查獲上情。
二、案經李俊清、丁○○、林其泉、張忠霖、廖宴棋、甲○○分
    別訴由臺中市警察局、臺中市警察局第一分局、第三分局、
    第四分局報告臺灣臺中地方法院檢察署檢察官偵查起訴。
    理    由
一、本案被告乙○○所犯係死刑、無期徒刑、最輕本刑為3年以
    上有期徒刑以外之罪，被告於準備程序中就被訴事實為有罪
    之陳述，經告知簡式審判程序之旨，並聽取公訴人及被告之
    意見後，本院合議庭認為適宜而依刑事訴訟法第273條之1第
    1 項規定，裁定由受命法官獨任進行簡式審判程式，且依同
    法第273條之2、第159條第2項之規定，不適用傳聞法則有關
    限制證據能力之相關規定，合先敘明。
二、上揭犯罪事實，業據被告於本院準備程序、審理時坦承不諱
    ，核與證人即告訴人李俊清、丁○○、林其泉、張忠霖、甲○○、廖宴棋，證人即同案被告劉瓊鎂，證人黃建銘、黃偉
    屏分別於警詢及偵查中所證述之情節大致相符，並有告訴人
    李俊清所提供於案發時間，同時前往「帝峰化工公司」工作
    之人員名單、被告入出境資料查詢、告訴人李俊清之入出境
    資料查詢各1紙；暨被告及同案被告劉瓊鎂與告訴人丁○○
    一家人用餐之照片5張，告訴人丁○○之子蔡進戊穿著檢察
    官法袍之相片1張，告訴人丁○○遭詐騙明細一覽表、被告
    所書立購買法拍車之車款額、押標金、保管金、稅額之紙條
    各1張，機車烙印防盜辨識系統合約書影本、財政部臺灣省
    中區國稅局電子計算機開立貨物稅汽車專用完稅照、車籍查
    詢-基本資料詳細畫面、車籍查詢-歷任車主顯示畫面、中華
    電信資料查詢、臺中市警察局第三分局正義所查獲乙○○詐
    欺案現場圖各1份；及偽造之「鑫崴工業有限公司得標提領
    品」、「認證請求書」、「提存據條」各1件，告訴人甲○○開立之支票、劉瓊鎂開立之本票各1紙、不動產買賣契約
    書1份在卷可憑，足見被告之自白確與事實相符，自可採為
    論罪科刑之依據。從而，本件事證已臻明確，被告犯行洵堪
    認定，應予依法論科。
三、論罪科刑部分：
  (一)按刑法上所謂公印或公印文，係專指表示公署或公務員資格
    之印信而言，即俗稱大印與小官章及其印文；至其形式凡符
    合印信條例規定之要件而製頒，無論為印、關防、職章、圖
    記，如足以表示其為公務主體之同一性者，均屬之（最高法
    院69年臺上字第693號判例、89年度臺上字第3155號判決意
    旨可資參照）。查本案偽造之「台中地方法院提存所」、「
    台中地方法院」印文，載明使用機關名稱全文，表示該機關
    之公務主體；偽造之「書記官劉錫」印文，表明公務員之職
    務，表示公務員之資格，且上開印文形式上皆符合印信條例
    規定之公印，並足以表示公署或公務員之資格，均應屬偽造
    之公印文。至偽造之「台灣台中地方法院動產得標合法章得
    標數號」印文，內容係為表明該機關動產得標客體，並非用
    以表示公務機關或公務員資格甚明，自非公印文，合先敘明
    。
  (二)再按刑法上偽造文書罪，係著重於保護公共信用之法益，即
    使該偽造文書所載名義製作人實無其人，而社會上一般人仍
    有誤信其為真正文書之危險，仍難阻卻犯罪之成立（最高法
    院54年臺上字第1404號判例意旨可資參照）；又刑法上所稱
    之「公文書」，若由形式上觀察，文書之製作人為公務員，
    且文書之內容係就公務員職務上之事項所製作，即令該文書
    所載之內容並非該管公務員職務上所管轄，然社會上一般人
    既無法辨識而仍有誤信為真正之危險，仍難謂非公文書。本
    案偽造之「鑫崴工業有限公司得標提領品」內載：廠牌汎德
    BMW330 i、出廠年份0000-00-00、排汽量2996cc、燃料種類
    汽油、車身式樣四輪轎1495Kg、載運人數5人等內容，並由
    劉瓊鎂在「入證權利人」、「出生年月日」、「身份證號」
    等欄，填載劉瓊鎂自己之年籍資料，並檢附劉瓊鎂之國民身
    分證正反面影本各1張（其上蓋有「台灣台中地方法院動產
    得標合法章得標數號」私印文、「台中地方法院」、「書記
    官劉錫」公印文各1枚），係表彰由本院公務員製作，用以
    證明劉瓊鎂有向本院標得上開自用小客車意旨；偽造之「認
    證請求書」內載：劉瓊鎂委由代理人陳少輝，於97年7 月29
    日具狀請求本院就劉瓊鎂以55萬元，向本院標得97年度標字
    第0729號拍賣物之證明文件為公證，並由劉瓊鎂在請求人欄
    及收受人簽章欄簽署自己之署名（其上蓋有「台灣台中地方
    法院動產得標合法章得標數號」私印文1枚、「台中地方法
    院」、「書記官劉錫」公印文各2枚），係表彰由本院公務
    員製作，用以證明劉瓊鎂有向本院就97年度標字第0729號拍
    賣物之證明文件即前開「鑫崴工業有限公司得標提領品」為
    公證意旨；偽造之「提存據條」內載：繳款全額新台幣伍萬
    伍仟０佰拾元整、台灣台中地方法院提存所、中華民國九十
    七年七月二十九日等內容，並由劉瓊鎂在「繳款人」欄簽名
    （其上蓋有「台中地方法院提存所」、「書記官劉錫」公印
    文各1枚），係表彰由本院提存所公務員製作，用以證明劉
    瓊鎂已繳納前開自小客車之全部拍定價款意旨，經核均為冒
    用公署名義所為之文書，自屬公文書無疑。公訴人認前開「
    鑫崴工業有限公司得標提領品」、「認證請求書」係屬私文
    書，尚有誤會，併此敘明。
  (三)是核被告前揭犯罪事實欄(一)、(二)、(三)、(五)所為，均係犯刑法
    第339條第1項之詐欺取財罪；被告前揭犯罪事實欄(四)所為，
    係犯刑法第339條第1項之詐欺取財罪、同法第216條、第211
    條之行使偽造公文書罪。公訴人認被告偽造前開「鑫崴工業
    有限公司得標提領品」、「認證請求書」並持之以行使部分
    ，係犯刑法第216條、第210條之行使偽造私文書罪，惟本院
    認前開2份文書係屬公文書，已如前述，因起訴事實相同，
    爰依法變更起訴法條。被告前揭犯罪事實欄(一)、(二)、(五)之分
    別對告訴人李俊清、丁○○、廖宴棋所為之數次詐欺取財之
    犯行，均係各基於對告訴人李俊清、丁○○、廖宴棋同一詐
    欺取財之犯意，其行為時間密接，且各均係侵害相同被害人
    之財產法益，為接續犯，均應各論以一罪。另被告就犯罪事
    實欄(二)、(四)部分，與同案被告劉瓊鎂，有犯意聯絡及行為分
    擔，應論以共同正犯。被告前揭犯罪事實欄(三)，對告訴人林
    其泉、張忠霖所為之詐欺取財犯行，係利用同一機會、使用
    相同詐術，一次取得告訴人林其泉、張忠霖所交付之財物，
    而侵害不同被害人之財產法益，係一行為觸犯數罪，為同種
    想像競合犯，應從同一之詐欺取財罪處斷。又被告前揭犯罪
    事實欄(四)，先後偽造「鑫崴工業有限公司得標提領品」、「
    認證請求書」、「提存據條」3份公文書，係基於單一犯意
    ，時間緊接，方法相同，且侵害同一法益，應論以偽造公文
    書接續犯。而其分別偽造「台灣台中地方法院動產得標合法
    章得標數號」、「台中地方法院」、「台中地方法院提存所
    」、「書記官劉錫」印文之行為，均係上開偽造公文書之部
    分行為，其偽造公文書進而持之以行使，偽造公文書之低度
    行為應為行使之高度行為所吸收，均不另論罪。被告與同案
    被告劉瓊鎂共同持偽造之公文書向告訴人甲○○詐騙車款之
    行為，被告係出於同一犯意而為之，就一般社會通念，咸認
    只有一個行使偽造公文書而向告訴人甲○○詐騙之行為，在
    法律評價上，應認被告係實行一個犯罪行為，而侵害社會法
    益及個人法益，該當於行使偽造公文書、詐欺取財罪，即一
    行為觸犯數罪名，應依刑法第55條想像競合犯規定，從一重
    論以同法第216條、第211條行使偽造公文書罪。再被告前揭
    犯罪事實欄(一)、(二)、(三)、(四)、(五)所載4次詐欺取財及1次行使
    偽造公文書犯行，犯意各別，行為互異，應予分論併罰。另
    被告前因詐欺案件，經本院以92年度易字第2455號判處有期
    徒刑6月，並經臺灣高等法院臺中分院以92年度上易字第221
    2號判決駁回上訴確定，而於94年4月28日縮刑期滿執行完畢
    ，此有臺灣高等法院被告前案紀錄表1份附卷可稽，其於有
    期徒刑執行完畢後5年以內，故意再犯本件有期徒刑以上之
    上開5罪，皆構成累犯，均應依刑法第47條第1項規定加重其
    刑。爰審酌被告前有多次詐欺前案紀錄，有卷附上開前案紀
    錄表1份可按，素行不佳；竟仍不思合法途徑獲得財物，為
    一己私利，屢向他人詐取財物，行為實應非難；且均未能與
    告訴人達成和解，賠償所有告訴人之損失，致告訴人所受損
    害非輕；惟念其犯後終能坦承犯行，態度尚佳，另考量本案
    詐取之財物金額尚多，所生損害非屬輕微，兼衡其智識、生
    活狀況等一切情狀，分別量處如主文所示之刑，並定其應執
    行之刑。又被告前揭犯罪事實欄(一)所犯詐欺取財罪，其犯罪
    時間係在96年4月24日前，合於中華民國九十六年罪犯減刑
    條例所列減刑要件，應減其刑2分之1。
  (四)至被告與同案被告劉瓊鎂共同偽造前開「鑫崴工業有限公司
    得標提領品」、「認證請求書」、「提存據條」等公文書，
    因被告均已交付予告訴人甲○○收持而為其所有，而不再屬
    被告或共犯所有之物，固無從依法宣告沒收，但其上如附表
    編號1、2、3所示偽造之「台灣台中地方法院動產得標合法
    章得標數號」、「台中地方法院」、「台中地方法院提存所
    」、「書記官劉錫」之印文，應依刑法第219條規定，不論
    屬於犯人與否，均應併予宣告沒收。另被告與同案被告劉瓊
    鎂共同所使用偽造之「台灣台中地方法院動產得標合法章得
    標數號」、「台中地方法院」、「台中地方法院提存所」、
    「書記官劉錫」印章各1顆均未扣案，且本案發生迄今已逾2
    年，復無證據證明其尚存在，為免日後執行困難，爰不予宣
    告沒收。
據上論斷，依刑事訴訟法第273條之1第1項、第299條第1項前段
、第300條，刑法第28條、第216條、第211條、第339條第1項、
第55條、第47條第1項、第51條第5款、第219條，刑法施行法第1
條之1第1項、第2項前段，中華民國九十六年罪犯減刑條例第2條
第1項第3款、第7條，判決如主文。
本案經檢察官丙○○到庭執行職務。
中    華    民    國    99    年    10    月    7     日
                  刑事第三庭    法  官  黃麗玲
以上正本證明與原本無異。
如不服本判決應於收受判決後10日內向本院提出上訴書狀，並應
敘述具體理由；其未敘述上訴理由者，應於上訴期間屆滿後20日
內向本院補提理由書（均須按他造當事人之人數附繕本）「切勿
逕送上級法院」。
中    華    民    國    99    年    10    月    7     日
                                書記官  黃毅皓
附表：
┌───┬──────────────────────┐
│編號  │應沒收之物品或印文                          │
│      │                                            │
├───┼──────────────────────┤
│ 1    │偽造之「鑫崴工業有限公司得標提領品」上之「台│
│      │灣台中地方法院動產得標合法章得標數號」、「台│
│      │中地方法院」、「書記官劉錫」印文各壹枚。    │
├───┼──────────────────────┤
│ 2    │偽造之「認證請求書」上之「台灣台中地方法院動│
│      │產得標合法章得標數號」印文壹枚、「台中地方法│
│      │院」印文及「書記官劉錫」之印文各貳枚。      │
├───┼──────────────────────┤
│ 3    │偽造之「提存據條」上之「台中地方法院提存所」│
│      │、「書記官劉錫」印文各壹枚。                │
└───┴──────────────────────┘
附錄論罪科刑法條：
中華民國刑法第339條
意圖為自己或第三人不法之所有，以詐術使人將本人或第三人之
物交付者，處 5 年以下有期徒刑、拘役或科或併科 1 千元以下
罰金。
以前項方法得財產上不法之利益或使第三人得之者，亦同。
前二項之未遂犯罰之。
中華民國刑法第216條
行使第 210 條至第 215 條之文書者，依偽造、變造文書或登載
不實事項或使登載不實事項之規定處斷。
中華民國刑法第211條
偽造、變造公文書，足以生損害於公眾或他人者，處 1 年以上
7 年以下有期徒刑。

司法院資訊處製作；財團法人民間司法改革基金會備份。
